【裁判字號】    95,訴,61
【裁判日期】    950217
【裁判案由】    毒品危害防制條例
【裁判全文】
臺灣基隆地方法院刑事判決        95年度訴字第61號
公  訴  人  臺灣基隆地方法院檢察署檢察官
被      告  乙○○
上列被告因毒品危害防制條例案件，經檢察官提起公訴（94年度
偵字第4679號），並經本院合議庭裁定由受命法官獨任進行簡式
審判程序，判決如下：
    主      文
乙○○施用第一級毒品，累犯，處有期徒刑柒月；又施用第二級
毒品，累犯，處有期徒刑肆月。應執行有期徒刑拾月。
    事實及理由
一、本件犯罪事實應補充：「被告乙○○前因偽造文書案件，經
    臺灣臺中地方法院判處有期徒刑2年，與麻醉藥品管理條例
    等案件殘刑接續執行，於民國94年5月26日刑期滿執行完畢
    。被告於94年11月17日晚上某時（起訴書誤載於94年11月18
    日晚上8時20分為警採尿前24小時及96小時內某時，業據蒞
    庭檢察官當庭更正），在台北縣瑞芳鎮某友人住處（起訴書
    誤載不詳處所，業據蒞庭檢察官當庭更正），分別以將第一
    級毒品海洛因摻在香煙內一起點燃吸用之方式，及將第二級
    毒品安非他命放在鋁箔紙上以火在下方燒烤產生煙霧吸用之
    方式，各施用第一、二級毒品海洛因、安非他命1次。」、
    證據應補充：「被告於本院準備程序及審判程序之自白。」
    、應適用之法條應補充：「被告持有第一、二級毒品海洛因
    、安非他命係供施用，其持有之低度行為為施用之高度行為
    所吸收，均不另論罪」外，餘均引用如附件檢察官起訴書之
    記載。
二、據上論斷，應依刑事訴訟法第273條之1第1項、第284條之1
    、第299條第1項前段、第310條之2、第454條第2項，毒品危
    害防制條例第10條第1項、第2項、第23條第2項，刑法第11
    條前段、第47條、第51條第5款，判決如主文。
本案經檢察官李辛茹到庭執行職務。
中    華    民    國    95    年    2    月    17    日
                  刑事第三庭法  官    何怡穎
以上正本證明與原本無異。
對於本件判決如有不服，應於收受送達後10日內，向本院提出上
訴書狀，上訴於臺灣高等法院，並按他造當事人之人數附具繕本
。
中    華    民    國    95    年    2    月    17    日
                            書記官    李繼業
附錄本案論罪科刑法條：
毒品危害防制條例第10條
施用第一級毒品者，處 6 月以上 5 年以下有期徒刑。
施用第二級毒品者，處 3 年以下有期徒刑。
附件：
臺灣基隆地方法院檢察署檢察官起訴書
                                      95年度毒偵字第98號
    被      告  乙○○  男  38歲（民國○○年○月○○日生）
                        住臺北縣瑞芳鎮○○路27巷6號
                        國民身分證統一編號：Ｚ000000000號
上列被告因違反毒品危害防制條例案件，業經偵查終結，認應提
起公訴，茲將犯罪事實及證據並所犯法條分述如下：
        犯罪事實
一、乙○○前因偽造文書案件，經法院判處有期徒刑2年確定，
     甫於民國94年5月26日執行完畢。復因施用毒品案件，經觀
     察、勒戒後，認有繼續施用毒品之傾向，經法院裁定令入戒
     治處所施以強制戒治，於90年7月6日期滿執行完畢，由臺灣
     臺中地方法院檢察署檢察官於90年7月12日，以90年度戒毒
     偵字第335號為不起訴處分確定。詎其猶不知悔改，復於94
     年11月18日晚上9時20分為警採集尿液前24小時及96小時內
     之某日時，在不詳處所，施用第1級毒品海洛因與第2級毒品
     安非他命，嗣為警於同年11月18日晚上7時30分許，在臺北
     縣瑞芳鎮○○○○路13巷77號2樓查獲。
二、案經基隆市警察局第2分局報告偵辦。
        證據並所犯法條
一、訊據被告乙○○矢口否認上揭犯行，辯稱：伊並無施用毒品
     云云。經查，被告所採之尿液經送驗結果，呈甲基安非他命
     及嗎啡陽性反應，有臺灣尖端先進生技醫藥股份有限公司濫
     用藥物檢驗報告在卷可參，是被告施用毒品之犯嫌甚明，其
     所辯顯係避重就輕、卸責之詞，不足採信，其犯嫌堪以認定
     。
二、核被告乙○○所為，係犯毒品危害防制條例第10條第1項之
     施用第1級毒品及第2項之施用第2級毒品等罪嫌。其所犯上
     開2罪間，行為互殊，犯意各別，請分論併罰。查被告有如
     犯罪事實欄所載之論罪科刑執行情形，有本署刑案資料查註
     紀錄表附卷可參，其於刑之執行完畢後，5年內再犯本件有
     期徒刑以上之罪，為累犯，請依法加重其刑。
三、依毒品危害防制條例第23條第2 項、刑事訴訟法第251 條第
     1項提起公訴。
     此致
臺灣基隆地方法院
中    華    民    國    95    年    1     月    5     日
                              檢察官  甲  ○  ○
本件正本證明與原本無異
中    華    民    國    95    年    1     月    10    日
                              書記官  姜  貴  泰
附錄所犯法條：
毒品危害防制條例第10條第1 項、第2 項
     施用第一級毒品者，處 6 月以上 5 年以下有期徒刑。
     施用第二級毒品者，處 3 年以下有期徒刑。


司法院資訊處製作；財團法人民間司法改革基金會備份。
